【裁判字號】    99,易,2816
【裁判日期】    991206
【裁判案由】    詐欺
【裁判全文】
臺灣臺中地方法院刑事判決              99年度易字第2816號
公  訴  人  臺灣臺中地方法院檢察署檢察官
被      告  曾建勳
選任辯護人  呂勝賢律師
被      告  卓金來
上列被告等因詐欺案件，經檢察官提起公訴（99年度偵字第1522
2、17872、18005號）及移送併辦(臺灣臺中地方法院檢察署99年
度偵字第21960號)，被告等於準備程序就被訴事實為有罪之陳述
，本院合議庭裁定由受命法官獨任進行簡式審判程序，判決如下
：
    主    文
曾建勳共同犯如附表二所示之詐欺取財罪，各處如附表二「主文
欄」所示之刑。拘役部分，應執行拘役陸拾日，有期徒刑部分，
應執行有期徒刑玖月，如易科罰金，均以新台幣壹仟元折算壹日
；如附表五編號 3、4、7、17、21、附表六編號1、2、附表七編
號1-7、9所示之物均沒收。
卓金來共同犯如附表三所示之詐欺取財罪，各處如附表三「主文
欄」所示之刑。拘役部分，應執行拘役壹佰貳拾日，如易科罰金
，以新台幣壹仟元折算壹日，有期徒刑部分，應執行有期徒刑壹
年參月，如易科罰金，均以新台幣壹仟元折算壹日，如附表六編
號2、附表七編號1 -7、9所示之物均沒收。
    事    實
一、緣胡怡祥（所涉如附表一所示之共同詐欺罪，由本院另行審
    理）自民國98年11月初某日起，與真實姓名年籍不詳綽號「
    矮子祥」及「黃信雄」等中國大陸地區成年男子共同意圖為
    自己不法之所有，基於詐欺取財之犯意聯絡，共組詐騙集團
    （下稱系爭詐騙集團），謀議由「矮子祥」及「黃信雄」等
    人在大陸地區以電話轉接方式聯繫在臺灣之被害人，並以如
    附表一所示中獎詐欺等手法詐騙，誘使他人轉帳匯款至指定
    帳戶。胡怡祥則在臺灣地區籌組擔任收購人頭帳戶、電話以
    及提領詐騙所得贓款等事項之成員（俗稱車手），並自98年
    11月初某日起，陸續覓得曾建勳、卓金來、王詠正（自98年
    11月初加入，擔任收購人頭帳戶及提領詐騙所得款項等工作
    ，所涉共同詐欺罪，另經臺灣臺北地方法院檢察署以99年度
    偵字第16925、17707、18068、20108、20109、20969、2202
    2、22622號起訴）、林志豪（自98年11月初某日起加入至99
    年農曆春節止，負責收購人頭帳戶，所涉如附表1-18共同詐
    欺罪，由本院另行審理中）等人加入系爭詐騙集團。其中：
  (一)曾建勳於98年11月初某日，以新臺幣（下同）7,000向殷宇
    宣（所涉幫助詐欺取財犯行，由臺灣臺中地方法院另案偵辦
    中）收購殷宇宣設於臺中何厝郵局之00000000000號帳戶後
    ，即將之交付胡怡祥，供為系爭詐騙集團詐騙被害人匯款之
    人頭帳戶使用，胡怡祥則交付10,000元之報酬予曾建勳。曾
    建勳交付上開殷宇宣帳戶後，暫時退出系爭詐騙集團運作，
    迨至99年4月底某日起，因經濟困難，復另行起意，再度加
    入系爭詐騙集團，依胡怡祥之指示，擔任收購人頭帳戶、提
    領、轉匯詐騙所得款項等工作。
  (二)卓金來自胡怡祥於98年11月初籌組車手成員時起，即與胡怡
    祥合作，負責收購人頭帳戶及人頭電話後，以每一帳戶25,0
    00元至35,000元，以及每一電話1,500元至2,000元之價格，
    出售予胡怡祥，供作系爭詐騙集團詐騙被害人匯款及實行詐
    騙聯絡之用，嗣卓金來因債務問題與胡怡祥發生嫌隙，遂自
    99 年3月底某日起，中止與胡怡祥間之合作，退出系爭詐騙
    集團運作。
二、「矮子祥」及「黃信雄」等大陸詐騙集團成員陸續以如附表
    一所示之中獎詐騙、投資詐騙、網路購物付款方式設定錯誤
    詐騙、網路購物詐騙、援交詐騙、假冒公務員詐騙、退稅詐
    騙等詐術，向如附表一所示之施國民等人施詐，致施國民等
    人因此陷於錯誤，依系爭詐騙集團成員指示，於附表一所示
    時間，將附表一所示款項匯至附表一所示之人頭帳戶或交付
    詐欺集團之不詳成員。「矮子祥」等中國大陸地區成員並即
    將訊息通報胡怡祥，胡怡祥再指示王詠正、曾建勳等人，各
    別前往自動櫃員機提領詐得之款項，提領成功後，胡怡祥即
    將提得贓款金額之10 %許保留作為其自己與領款車手之酬勞
    ，另扣除收購人頭帳戶、人頭電話等之費用後，將所餘贓款
    匯至「矮子祥」等中國大陸地區成員指定之帳戶。曾建勳於
    上開參加該詐欺集團期間，計參與如附表一編號4-6、35-46
    之行為；卓金來於加入該詐騙集團期間，計參與如附表一編
    號1-19之行為。
三、嗣於下列時、地，先後查獲林志豪、胡怡祥、曾建勳、卓金
    來到案：
  (一)於99年6月18日上午10時50分許，在臺中市○區○○○路317
    號17樓之20查獲林志豪，並扣得附表四所示之物。
  (二)於99年6月30日上午8時50分許，在胡怡祥前承租之臺中市○
    區○○街105號4樓執行搜索（出租人阮原結在場），扣得附
    表五所示之物。
  (三)於99年7月8日上午8時許，在臺中市○區○○街271號查獲曾
    建勳，並扣得附表六所示之物。
  (四)於99年7月8日上午10時10分許，在臺中市○○區○道路89之
    5 號3樓之2查獲胡怡祥，並扣得附表七所示之物。
  (五)於99年7月22日下午2時許，在臺中縣龍井鄉○○街20號8樓
    查獲卓金來。
四、案經彰化縣警察局北斗分局報請臺灣臺中地方法院檢察署檢
    察官偵查起訴、併案審理。
    理    由
一、認定事實所憑之證據及理由：
  (一)被告曾建勳、卓金來於本院準備程序、審理時之自白。
  (二)共犯胡怡祥、王詠正、林志豪於警詢、偵訊時之供述（見99
    年度偵字第18005號卷第23-35、55-65、124-128、99年度偵
    字第15222號卷第44-52、105-108頁)。又共犯胡怡祥雖指稱
    其係以13,000元向被告曾建勳收購殷宇宣之郵局帳戶等語，
    然衡之證人胡怡祥於本院結證：可以確定是一萬三拿的，因
    為伊問曾建勳這本他賺多少？他說賺三千，他說他要給人家
    一萬元等語，雖與被告曾建勳所稱係以一萬元賣給胡怡祥，
    自己取得三千元，其他七千元交給殷宇宣等語有所出入，惟
    可知被告曾建勳就此係取得 3,000元之利潤則相一致，復酌
    以被告胡怡祥於本案收購之人頭帳戶甚多，未必能逐一正確
    記憶其收購之價格，而被告曾建勳係實際向殷宇宣收購之人
    ，衡情應以被告曾建勳之記憶較為清晰而可信，爰就被告曾
    建勳收購、出售殷宇宣郵局帳戶之價格認定如上。
  (三)如附表一編號1 -19、35-46所示被害人於警詢中指證渠等遭
    詐騙之情節相符(見證據來源卷第2-4、6-8、11-12、15-17
    、23-25、30-31、34-36、41-43、50-53、57-59、64-66、6
    9-71、74-75、78-80、85、87-88、91-92、95-96、147-148
    、151-152、167-168、171-172、175-177、180-182、184-1
    85、188-190、193-194、196-198、205-206、222-224、227
    -228頁)。
  (四)證人即如附表一編號1 -19、35-46所示人頭帳戶申辦人溫金
    、陳明鑫、殷宇宣、陳東科、洪明蘭、李少強、陳威龍、
    王榮得、邵和盛於警詢時之證述(見99年度偵字第21960號卷
    二第171-177、179-185、191-197、227-233、235-241、247
    -253、263-268、271-277、287-291頁)。
  (五)附表一編號1-19、35-46所示被害人遭詐騙後給付之憑證(見
    證據來源卷第9、13、18-21、26-28、32、37-39、44-48、5
    4-55、60 -62、67、72、76、81、83-84、89、93、97、149
    、153、169、173、178、186、191、199-200、207、225、2
    29頁)，以及編號1-19、35-46所示溫金、陳明鑫、殷宇宣
    、于振湖、黃英傑、蔡雅菁、陳東科、少年溫００、馬強、
    洪明蘭、王心汝、李少強、廖枝安、陳威龍、王榮得、邵和
    盛等人頭金融帳戶開戶資料、往來交易明細（見99年度偵字
    第2196 0號卷四第7-15、19-27、33-49、57-61、67-71、77
    -81、87 - 95、101-103、185-191、197-203、233-239、25
    1-255、261 -271、279-287、293-305、345-351頁）在卷可
    證。
  (六)有臺灣雲林地方法院98年聲監字第415、437號通訊監察書影
    本、本院99年聲監字第417、557號通訊監察書影本、98 年
    聲監續字第645號通訊監察書影本及0000-000000號、0000-0
    00 00 0號、0000-000000號、0000-000000號、0000-000000
    號、00 00-000000號、0000-000000號、0000-000000號、00
    00 -0000 00號、0000-000000號、0000-000000號、0000-00
    000 0號、0000-000000號、0000-000000號、0000-000000號
    、0000-000000號行動電話之通訊監察譯文存卷可參(見彰化
    縣警察局北斗分局北警分偵字第0990012842號警卷第98-107
    、102頁以下) 。
  (七)曾建勳所有如附表五編號1、2、共犯胡怡祥所有如附表五編
    號3、4、7、17、21、附表七編號1-7、9所示供本件犯罪所
    用及聯絡之物扣案可資佐證。
  (八)抑且，共同實施犯罪行為之人，在合同意思範圍以內，各自
    分擔犯罪行為之一部，相互利用他人之行為，以達其犯罪之
    目的者，即應對於全部所發生之結果，共同負責，且共同正
    犯之意思聯絡，原不以數人間直接發生者為限，即有間接聯
    絡者，亦包括在內。如甲分別邀約乙、丙犯罪，雖乙、丙間
    彼此並無直接之聯絡，亦無礙於其為共同正犯之成立（最高
    法院92年度臺上字第5407號判決意旨參照）。而電話詐騙此
    一新興犯罪型態，自收購人頭帳戶、設置詐騙機房、撥打電
    話實施詐騙、指定被害人匯款帳戶、自人頭帳戶提領款項、
    取贓分贓等階段，乃係需由多人縝密分工方能完成之集團性
    犯罪。被告曾建勳、卓金來加入系爭詐欺集團期間，分別分
    擔收購人頭帳戶、電話、提款及匯款等事務之處理，其於各
    該參與之期，與其餘共犯胡怡祥、林志豪、王詠正及其他真
    實姓名年籍均不詳之詐騙集團成年成員間，縱無直接之聯絡
    ，然渠等各自與共犯胡怡祥有詐欺之犯意聯絡，並各有行為
    之分擔，被告曾建勳、卓金來自與上開詐欺集團成員相互間
    ，具有詐欺取財默示之合致，揆諸上開說明，被告曾建勳、
    卓金來於加入系爭詐欺集團期間，與上開共犯間具犯意之聯
    絡、行為之分擔，而屬共同正犯，亦屬明確。
三、論罪科刑之理由：
  (一)核被告曾建勳如附表一編號4-6、35-46所為，被告卓金來如
    附表一編號1-19所為，均係犯刑法第339條第1項之詐欺取財
    罪。
  (二)被告曾建勳、卓金來就附表一編號4-6犯行，與共犯胡怡祥
    、林志豪、王詠正及其他真實姓名、年籍均不詳之詐騙集團
    成年成員間，被告曾建勳就附表一編號35-46犯行，與共犯
    胡怡祥、王詠正及其他真實姓名、年籍均不詳之詐騙集團成
    年成員間，被告卓金來就附表一編號1-3、7-19犯行，與共
    犯胡怡祥、林志豪、王詠正及其他真實姓名、年籍均不詳之
    詐騙集團成年成員間，均有犯意聯絡及行為分擔，均應成立
    共同正犯。
  (三)公訴意旨原雖認被告曾建勳、卓金來上開犯行係屬集合犯而
    論以一罪，惟此經公訴檢察官當庭變更為應論以數罪併罰。
    且按，學理上所稱之「集合犯」，係指刑事法若干犯罪行為
    態樣，本質上原具有反覆、延續實行之特徵，依一般社會通
    念，亦認該特定犯罪行為具有反覆實施之特性，立法時乃予
    以特別歸類，定為犯罪構成要件之行為要素，並於刑法評價
    上，認應僅成立一罪之犯罪而言。上開立法時予以特別歸類
    並定為犯罪構成要件之行為要素，乃係學理上所稱之「集合
    犯」之特點之一；如「經營」、「從事業務」、「收集」、
    「販賣」、「散布」等行為概念即係其例。如立法時並未特
    別歸類並將之定為犯罪構成要件之行為要素，要難以行為人
    之惡性較重，其犯罪型態具有集團性、縝密分工性、反覆性
    、計畫性、職業性，即將之認定僅係「集合犯」之實質上一
    罪；但對偶發而為數次相同犯罪之行為人，則予以數罪併罰
    。就本案被告等人所犯之詐欺取財罪而言，其犯罪行為之態
    樣在本質上本未必定有反覆、延續實行之特徵；其犯罪構成
    要件亦未見有將之予以特別歸類並定為犯罪構成要件之行為
    要素之立法；自非學理上所稱之「集合犯」（臺灣高等法院
    臺中分院99年度上易字第319號判決意旨參考）。按詐欺取
    財犯罪之性質，在社會生活常態上或為零星偶一為之，或長
    期不間斷的反覆為之，均有其可能性，自難認立法者於制定
    刑罰法律之初，已認知詐欺取財行為必屬具反覆性之犯罪，
    且有意藉由法條中客觀構成要件之行為要素，涵括上開具有
    反覆實施特性之數個犯罪行為。況實務上最高法院歷來僅將
    專以觸犯該等法條之罪，為其日常生活之職業者之常業犯，
    認為其性質上屬多數行為之集合犯，在法律上將之擬制為一
    罪（即學理上稱之實質上一罪）（最高法院92年度台上字51
    15號、92年度台上字第4959號、93年度台上字第3609號、94
    年度台上字第4567號判決要旨參照）。而刑法修正既依據「
    刑罰公平原則」之考量，刪除有關連續犯之規定，並將含有
    連續犯性質之常業犯一併全數刪除（參見刑法修正草案總說
    明），即係將本應各自獨立評價之數罪，回歸本來就應賦予
    複數法律效果之原貌。而所謂集合犯是指立法者所制定之犯
    罪構成要件中，本就預定有數個同種類之行為將反覆實行之
    犯罪而言，將各自實現犯罪構成要件之反覆多數行為，解釋
    為集合犯，而論以一罪。是以對於集合犯，必須從嚴解釋，
    以符合立法本旨。觀諸詐欺取財罪之構成要件文義，實無從
    認定立法者本即預定該犯罪之本質，必有數個同種類行為而
    反覆實行之集合犯行，故詐欺取財罪，難認係集合犯。因此
    ，就刑法修正施行後多次詐欺取財之犯行，採一罪一罰，獨
    立評價，始符合立法本旨（最高法院97年度台上字第99 號
    判決要旨、臺灣高等法院臺中分院98年度上易字第1483號判
    決要旨參照）。是被告曾勳所犯如附表一編號4-6、35-46之
    15個詐欺取財罪，被告卓金來所犯如附表一編號1-19之19個
    詐欺取財罪，犯意各別，行為互異，均應分論併罰。被告曾
    建勳及其選任辯護人雖以被告曾建勳參與系爭詐欺集團期間
    之全部行為應屬集合犯之一罪，而主張本院應就被告曾建勳
    另經臺灣臺北地方法院檢察署以99年度偵字第16925、17707
    、18068、20108、20109、20969、22022、22622號起訴部分
    併予審理云云，容有誤會。又臺灣臺中地方法院檢察署99年
    度偵字第21960號移送併案意旨（本院卷第102-107頁），關
    於被告曾建勳、卓金來部分與附表一編號1 -19、35-46所示
    起訴部分均屬同一事實，本院亦應併予審理，附此敘明。
  (四)爰審酌被告曾建勳前有違反毒品危害防制條例之前案紀錄，
    被告卓金來有傷害、妨害自由、違反電子遊戲場業管理條例
    等前案紀錄，素行均非佳，渠 2人正值年輕，竟貪慾圖利，
    不思以合法正當途徑賺取所得，明知目前社會上以各種方式
    詐欺取財之惡質歪風猖獗，竟加入詐欺集團，遂行利用人頭
    帳戶遂行詐欺取財之犯行，致警方追緝困難，被告卓金來提
    供人頭帳戶、行動電話，被告曾建勳提供帳戶外，並提領他
    人之金融帳戶之詐欺所得，轉匯入所加入詐欺集團所指定之
    帳戶，均嚴重破壞社會治安及有礙金融交易秩序，並衡之各
    該被害人財產損失之金額，及被告2人犯後均坦承犯行，然
    迄未見賠償被害人損害，被告等在系爭詐欺集團中分擔之角
    色及所涉犯行件數等一切情狀，分別量處如附表二、三「主
    文欄」所示之刑，並分別定其應執行之刑，其中就被告曾建
    勳諭知拘役、有期徒部分，以及被告卓金來諭知拘役部分，
    並各就其宣告刑及應執行刑均諭知易科罰金之折算標準，以
    資懲儆。
四、按刑法第38條第 3項係規定「犯人」所有供犯罪所用之物，
    得宣告沒收，並非規定屬「被告」所有之物，始得宣告沒收
    ，而共同正犯於意思聯絡範圍內，組成一共犯團體，團體中
    之任何成員均為「犯人」，供犯罪所用之物，只要屬於「犯
    人」所有，均得宣告沒收，不以必屬於本件被告所有者為限
    （最高法院92年度臺上字第 787號判決要旨參照）；又沒收
    為從刑之一種，依主從不可分之原則，應附隨緊接於主刑之
    下而同時宣告；又共同正犯因相互間利用他人之行為，以遂
    行其犯意之實現，本於責任共同之原則，有關沒收部分，對
    於共犯間供犯罪所用之物，自均應為沒收之諭知（最高法院
    91年度臺上字第5583號判決要旨參照）；另按刑法第38條第
    1項第2款所定得沒收之供犯罪所用或供犯罪預備之物，必於
    犯罪有直接關係者，始屬相當。如於犯罪無直接關係，僅係
    供間接使用者，即難依上開法條規定宣告沒收（最高法院96
    年度臺非字第43號判決要旨參照）。經查：
  (一)扣案如附表五編號3、4、7、17、21之人頭帳戶存摺、印章
    及身分證影本等物，均係共犯胡怡祥所有，且係被告曾建勳
    與共犯胡怡祥等系爭詐欺集團人員共同犯附表一編號40、41
    - 43、45之犯行所用之物，業據共犯胡怡祥、被告曾建勳供
    述在卷，本於責任共同原則，自應於被告曾建勳各該次犯行
    主文項下宣告沒收。扣案如附表六編號1之手機係共犯胡怡
    祥所有提供予被告曾建勳供為本案詐欺犯行聯繫之用，基於
    上開原則，亦應於被告曾建勳附表一編號4-6、35-46各次犯
    行主文項下宣告沒收。附表六編號2、2-1之雙卡手機及內含
    之SIM卡2枚均係被告曾建勳所有，其中0000000000號門號且
    曾用以與共犯胡怡祥之手機傳達內記載殷宇宣人頭帳戶資料
    之簡訊，係供被告曾建勳、卓金來及共犯胡怡祥等共同犯附
    表一編號4 -6之罪所用之物，自應於被告曾建勳、卓金來各
    該次犯行主文項下宣告沒收。扣案如附表七編號1-7、9之行
    動電話、SIM 卡均係被告胡怡祥所有且供犯本案所用或預備
    供犯罪所用之物，上開物品爰均依刑法第38條第1項第2款規
    定，於被告2人附表一所示各該犯行論罪科刑時，併予宣告
    沒收。
  (二)扣案如附表四所示自共犯林志豪住處扣得之物，據林志豪供
    述均與本件犯罪無關；附表五所示在共犯胡怡祥前租屋處扣
    得之物，除上開應予沒收之編號3、4、7、17、21人頭帳戶
    存摺、印章等物外，其他之物雖均為共犯胡怡祥所有，但並
    無證據證明與被告曾建勳、卓金來本案犯行相關；在被告曾
    建勳住處扣得之附表六編號2-1、3等物，被告曾建勳供述與
    本件犯罪無涉；在共犯胡怡祥住處扣得之附表七編號8手機
    、編號9電腦、編號13、14身分證影本，共犯胡怡祥供述均
    與本件犯罪無涉，至編號11、12之記事本、記事紙，胡怡祥
    雖供述係用來紀錄詐欺犯罪的相關事項，惟此等紀錄犯罪之
    記錄，尚難認係屬犯罪所用之物，上開物品爰均不予宣告沒
    收，附此敘明。
據上論斷，應依刑事訴訟法第273條之1第1項、第299條第1項前
段，刑法第28條、第339條第1項、第41條第1項前段、第8項、第
38條第1項第2款、第51條第5款、第6款，刑法施行法第1條之1第
1項、第2項前段，判決如主文。
本案經檢察官張國強到庭執行職務。
中    華    民    國    99    年     12    月    6    日
                  刑事第十四庭  法  官  林美玲
以上正本證明與原本無異。
如不服本判決應於收受判決後10日內向本院提出上訴書狀，並應
敘述具體理由；其未敘述上訴理由者，應於上訴期間屆滿後20日
內向本院補提理由書（均須按他造當事人之人數附繕本）「切勿
逕送上級法院」。
                                書記官  黃珮華
中    華    民    國    99    年     12    月    6    日
  附表一
 ┌──┬───┬────┬────┬──────────┬─────┐
 │編號│被害人│被害人匯│詐騙手法│被害人匯入款項之人頭│被害人遭騙│
 │    │      │款時間  │        │帳戶                │金額及給付│
 │    │      │        │        │                    │憑證      │
 ├──┼───┼────┼────┼──────────┼─────┤
 │ 1  │施國民│98年11月│中獎詐欺│溫金設於合作金庫銀│共計1,065,│
 │    │      │19日14時│        │行屏南分行之帳戶（帳│000元(合作│
 │    │      │37分許起│        │號：000-000000000000│金庫銀行存│
 │    │      │至98年12│        │5133）、李嘉文設於郵│款憑條、郵│
 │    │      │月7日止 │        │政總局博愛郵局之帳戶│政國內匯款│
 │    │      │        │        │、楊文偉設於台灣中小│執據、合作│
 │    │      │        │        │企業銀行民權分行之帳│金庫銀行匯│
 │    │      │        │        │戶、羅燕珠設於國泰世│款申請書、│
 │    │      │        │        │華銀行永和分行之帳戶│華南商業銀│
 │    │      │        │        │、華南銀行永和分行16│行匯款回條│
 │    │      │        │        │0000000000號帳戶、蔡│聯、華南商│
 │    │      │        │        │東諭設於台灣中小企業│業銀行存款│
 │    │      │        │        │銀行潭子分行之帳戶。│憑條、臺灣│
 │    │      │        │        │                    │中小企業銀│
 │    │      │        │        │                    │行存款憑條│
 │    │      │        │        │                    │)         │
 ├──┼───┼────┼────┼──────────┼─────┤
 │ 2  │柯秀貞│98年11月│投資及中│陳明鑫設於合作金庫銀│柯秀貞於左│
 │    │      │9日14時 │獎詐欺  │行北屯分行之帳戶（帳│揭時間存款│
 │    │      │52分    │        │號：0000000000000） │80,000元至│
 │    │      │        │        │                    │左揭帳戶，│
 │    │      │        │        │                    │另於同年月│
 │    │      │        │        │                    │20日匯款  │
 │    │      │        │        │                    │376,274元 │
 │    │      │        │        │                    │至境外帳戶│
 │    │      │        │        │                    │，此外，於│
 │    │      │        │        │                    │同年月23日│
 │    │      │        │        │                    │面交600,00│
 │    │      │        │        │                    │0元予詐欺 │
 │    │      │        │        │                    │集團不詳  │
 │    │      │        │        │                    │成員，共遭│
 │    │      │        │        │                    │詐騙1,056,│
 │    │      │        │        │                    │274元(合作│
 │    │      │        │        │                    │金庫銀行存│
 │    │      │        │        │                    │款憑條、台│
 │    │      │        │        │                    │新銀行匯出│
 │    │      │        │        │                    │匯款單、存│
 │    │      │        │        │                    │摺影本)   │
 ├──┼───┼────┼────┼──────────┼─────┤
 │ 3  │李樹銘│98年11月│網路購物│華南商業銀行（008-17│共計159,96│
 │    │      │9日23時 │付款方式│0000000000、000-0000│8元(交易明│
 │    │      │29分許  │設定錯誤│00000000帳戶)、中國 │細表、華南│
 │    │      │        │詐欺    │信託商業銀行(822-034│商業銀行交│
 │    │      │        │        │000000000帳戶）     │易資料查詢│
 │    │      │        │        │                    │單)       │
 │    │      │        │        ├──────────┼─────┤
 │    │      │        │        │陳明鑫設於合作金庫銀│李樹銘發覺│
 │    │      │        │        │行北屯分行之帳戶（帳│遭騙，乃未│
 │    │      │        │        │號：0000000000000） │依指示匯款│
 ├──┼───┼────┼────┼──────────┼─────┤
 │ 4  │彭偉均│98年11月│網路購物│殷宇宣設於臺中何厝郵│1,999 元  │
 │    │      │12日18時│詐欺    │局之帳戶（帳號：700-│          │
 │    │      │許      │        │00200000000000）    │          │
 ├──┼───┼────┼────┼──────────┼─────┤
 │ 5  │郭敏慧│98年11月│網路購物│殷宇宣設於臺中何厝郵│1,950元（ │
 │    │      │12日16時│詐欺    │局之帳戶（帳號：700-│郵政自動櫃│
 │    │      │9分許   │        │00200000000000）    │員機交易明│
 │    │      │        │        │                    │細表）    │
 ├──┼───┼────┼────┼──────────┼─────┤
 │ 6  │黃怡瑜│98年11月│網路購物│殷宇宣設於臺中何厝郵│網路轉帳5,│
 │    │      │12日19時│詐欺    │局之帳戶（帳號：700-│900元（中 │
 │    │      │44分許  │        │00200000000000）    │華郵政WebA│
 │    │      │        │        │                    │TM轉帳明細│
 │    │      │        │        │                    │表）      │
 ├──┼───┼────┼────┼──────────┼─────┤
 │ 7  │劉寶鴻│98年11月│網路購物│溫金設於合作金庫銀│轉帳29,989│
 │    │      │22日15時│付款方式│行屏南分行之帳戶（帳│元（郵政自│
 │    │      │56分許  │設定錯誤│號：000-000000000000│動櫃員機交│
 │    │      │        │詐欺    │5133）              │易明細表）│
 ├──┼───┼────┼────┼──────────┼─────┤
 │ 8  │許福祥│98年11月│網路購物│溫金設於合作金庫銀│共計1,589,│
 │    │      │21日16時│付款方式│行屏南分行帳戶（帳號│965元(郵政│
 │    │      │42分許起│設定錯誤│：000-00000000000000│自動櫃員機│
 │    │      │至同年月│詐欺    │33）、三重郵局介壽路│交易明細表│
 │    │      │23日止  │        │分局000-000000000000│、渣打銀行│
 │    │      │        │        │64號帳戶、渣打銀行大│自動櫃員機│
 │    │      │        │        │樹林分行000-00000000│交易明細表│
 │    │      │        │        │764921號帳戶、渣打銀│、三信商業│
 │    │      │        │        │行員林分行000-000000│銀行交易明│
 │    │      │        │        │0000000000號帳戶、三│細表、臺灣│
 │    │      │        │        │信商業銀行豐原分行14│土地銀行存│
 │    │      │        │        │0-0000000000000008號│款憑條)   │
 │    │      │        │        │帳戶、土地銀行台中分│          │
 │    │      │        │        │行000-0000000000000 │          │
 │    │      │        │        │號帳戶              │          │
 ├──┼───┼────┼────┼──────────┼─────┤
 │ 9  │劉添煒│98年11月│網路購物│于振湖設於中國信託銀│6,500元   │
 │    │      │30日9時 │詐欺    │行臺南分行帳戶（帳號│(中國信託 │
 │    │      │45分許  │        │：000-00000000000004│銀行自動櫃│
 │    │      │        │        │05）                │員機交易明│
 │    │      │        │        │                    │細表)     │
 ├──┼───┼────┼────┼──────────┼─────┤
 │ 10 │張慧雀│98年12月│網路購物│黃英傑設於臺中水湳郵│共計430,96│
 │    │      │9日17時 │付款方式│局之帳戶（帳號700-00│7元(郵政自│
 │    │      │58分許起│設定錯誤│000000000000）、合作│動櫃員機交│
 │    │      │至同年月│詐欺    │金庫銀行北新竹分行00│易明細表、│
 │    │      │10日0時 │        │0-0000000000000號帳 │台新銀行自│
 │    │      │31許    │        │戶、台新銀行南屏分行│動櫃員機交│
 │    │      │        │        │000-00000000000004號│易明細表) │
 │    │      │        │        │帳戶、台新銀行江翠分│          │
 │    │      │        │        │行000-00000000000003│          │
 │    │      │        │        │號帳戶、台新銀行太平│          │
 │    │      │        │        │分行000-000000000000│          │
 │    │      │        │        │25號帳戶            │          │
 ├──┼───┼────┼────┼──────────┼─────┤
 │ 11 │蘇淑芬│98年12月│網路購物│黃英傑設於臺中水湳郵│轉帳2,234 │
 │    │      │9日21時 │付款方式│局之帳戶（帳號700-00│元(起訴書 │
 │    │      │26分許  │設定錯誤│000000000000）      │誤載為2,25│
 │    │      │        │詐欺    │                    │1元，郵政 │
 │    │      │        │        │                    │自動櫃員機│
 │    │      │        │        │                    │交易明細表│
 │    │      │        │        │                    │)         │
 ├──┼───┼────┼────┼──────────┼─────┤
 │ 12 │何政哲│98年12月│網路購物│蔡雅菁設於臺中福平郵│29,989元  │
 │    │      │10日20時│付款方式│局之帳戶（帳號：2120│(三信商業 │
 │    │      │43分許  │設定錯誤│00000000）          │銀行自動櫃│
 │    │      │        │詐欺    │                    │員機交易明│
 │    │      │        │        │                    │細表)     │
 ├──┼───┼────┼────┼──────────┼─────┤
 │ 13 │陳佳惠│98年12月│網路購物│蔡雅菁設於臺中福平郵│共計42,334│
 │    │      │10日21時│付款方式│局之帳戶（帳號：2120│元(大樹鄉 │
 │    │      │44分許、│設定錯誤│00000000）、遠東國際│農會自動櫃│
 │    │      │22時16分│詐欺    │商業銀行新莊富國分行│員機交易明│
 │    │      │許      │        │000-0000000000000372│細表)     │
 │    │      │        │        │號帳戶              │          │
 ├──┼───┼────┼────┼──────────┼─────┤
 │ 14 │林惠蕙│98年12月│網路購物│陳東科設於國泰世華銀│共計61,989│
 │    │      │11日18時│付款方式│行彰新分行帳戶（帳號│元(中國信 │
 │    │      │35分許至│設定錯誤│：000-00000000000） │託商業銀行│
 │    │      │同日19時│詐欺    │、不詳帳戶          │自動櫃員機│
 │    │      │15許    │        │                    │交易明細表│
 │    │      │        │        │                    │、元大銀行│
 │    │      │        │        │                    │交易明細、│
 │    │      │        │        │                    │存摺明細) │
 ├──┼───┼────┼────┼──────────┼─────┤
 │ 15 │胡國英│98年12月│網路購物│少年溫００設於臺北縣│共計52,214│
 │    │      │11日20時│付款方式│八里郵局帳戶（帳號70│元（台新銀│
 │    │      │51分許、│設定錯誤│0-00000000000000）、│行自動櫃員│
 │    │      │21時52分│詐欺    │國泰世華銀行000-0000│機交易明細│
 │    │      │許      │        │00000000號帳戶      │表)       │
 ├──┼───┼────┼────┼──────────┼─────┤
 │ 16 │王淑娟│98年12月│網路購物│陳東科設於國泰世華銀│共計9,025 │
 │    │      │11日19時│付款方式│行彰新分行帳戶（帳號│元（玉山銀│
 │    │      │43分、19│設定錯誤│：000-00000000000） │行自動櫃員│
 │    │      │時49分  │詐欺    │                    │機交易明細│
 │    │      │        │        │                    │表)       │
 ├──┼───┼────┼────┼──────────┼─────┤
 │ 17 │張冠文│98年12月│網路購物│少年溫００設於臺北縣│17,998元（│
 │    │      │11日21時│付款方式│八里郵局帳戶（帳號70│存摺交易明│
 │    │      │27分許  │設定錯誤│0-00000000000000）  │細）      │
 │    │      │        │詐欺    │                    │          │
 ├──┼───┼────┼────┼──────────┼─────┤
 │ 18 │楊典融│98年12月│援交詐欺│馬強設於臺灣銀行左營│共計728,16│
 │    │      │30日14時│        │分行之帳戶（帳號：03│5元（郵政 │
 │    │      │許起至99│        │0000000000）、聯邦商│自動櫃員機│
 │    │      │年1月 12│        │業銀行民權分行062500│交易明細表│
 │    │      │日20時32│        │020048號帳戶、中華郵│、華南銀行│
 │    │      │分許    │        │政左營郵局0000000000│自動櫃員機│
 │    │      │        │        │34546號帳戶、中華郵 │交易明細表│
 │    │      │        │        │政仁化郵局000000 00 │、存摺交易│
 │    │      │        │        │381395號帳戶、華南商│明細)     │
 │    │      │        │        │業銀行敦和分行000132│          │
 │    │      │        │        │00000000號帳戶      │          │
 ├──┼───┼────┼────┼──────────┼─────┤
 │ 19 │蘇子傑│99年3月 │援交詐欺│臺灣中小企業銀行北桃│29,979元  │
 │    │      │30日0時 │        │園分行（帳號：050-00│(郵政自動 │
 │    │      │33分許  │        │00000000000）       │櫃員機交易│
 │    │      │        │        │                    │明細表）  │
 ├──┼───┼────┼────┼──────────┼─────┤
 │ 20 │曾昭欣│99年4月5│網路購物│楊孟珣設於合作金庫銀│共計363,96│
 │    │      │日18時51│付款方式│行太原分行帳戶（帳號│4元(渣打銀│
 │    │      │分許起至│設定錯誤│：0000000000000）、 │行自動櫃員│
 │    │      │4月7日19│詐欺    │龍口郵局000-00000000│機交易明細│
 │    │      │時39分許│        │101446號帳戶、台新銀│表、台新銀│
 │    │      │        │        │行江翠分行000-000000│行自動櫃員│
 │    │      │        │        │00000000號帳戶、富邦│機交易明細│
 │    │      │        │        │銀行大同分行000-0000│表、第一銀│
 │    │      │        │        │00000000號帳戶、合作│行自動櫃員│
 │    │      │        │        │金庫銀行太原分行006-│機交易明細│
 │    │      │        │        │0000000000000號帳戶 │表、彰化銀│
 │    │      │        │        │、彰化銀行北屯分行00│行自動櫃員│
 │    │      │        │        │0-0000000000000000號│機交易明細│
 │    │      │        │        │帳戶                │表）      │
 ├──┼───┼────┼────┼──────────┼─────┤
 │ 21 │初玉鳳│98年4月6│網路購物│葉名鈞設於臺中大甲郵│28,745元  │
 │    │      │日17時許│付款方式│局帳戶（帳號：700-01│(郵政自動 │
 │    │      │起      │設定錯誤│000000000000）      │櫃員機交易│
 │    │      │        │詐欺    │                    │明細表）  │
 ├──┼───┼────┼────┼──────────┼─────┤
 │ 22 │林雅慧│99年4月6│網路購物│葉名鈞設於臺中大甲郵│29,988元  │
 │    │      │日18時58│付款方式│局帳戶（帳號：700-01│(郵政自動 │
 │    │      │分許    │設定錯誤│000000000000）      │櫃員機交易│
 │    │      │        │詐欺    │                    │明細表）  │
 ├──┼───┼────┼────┼──────────┼─────┤
 │ 23 │林德政│99年4月6│網路購物│葉名鈞設於臺中大甲郵│共計29,998│
 │    │      │日21時9 │付款方式│局帳戶（帳號：700-01│元(郵政自 │
 │    │      │分、21時│設定錯誤│000000000000）      │動櫃員機交│
 │    │      │15分許  │詐欺    │                    │易明細表）│
 ├──┼───┼────┼────┼──────────┼─────┤
 │ 24 │鍾宛純│99年4月8│冒充司法│楊孟珣設於臺中大里市│150,000元 │
 │    │      │日15時47│人員詐欺│大新街郵局帳戶（帳號│          │
 │    │      │分許    │        │：000-00000000000001│          │
 │    │      │        │        │）                  │          │
 ├──┼───┼────┼────┼──────────┼─────┤
 │ 25 │陳凱奕│99年5月 │援交詐欺│林萬富設於合作金庫銀│陳凱奕於左│
 │    │      │4日23時 │等      │行太平分行帳戶（帳號│列時間持其│
 │    │      │20許    │        │：000-0000000000000)│母姜麗智所│
 │    │      │        │        │                    │有之國泰世│
 │    │      │        │        │                    │華銀行帳戶│
 │    │      │        │        │                    │金融卡轉帳│
 │    │      │        │        │                    │29,871元至│
 │    │      │        │        │                    │左列帳戶後│
 │    │      │        │        │                    │，該將金融│
 │    │      │        │        │                    │卡寄予系爭│
 │    │      │        │        │                    │詐騙集團成│
 │    │      │        │        │                    │員，遭提款│
 │    │      │        │        │                    │1,087,299 │
 │    │      │        │        │                    │元，共遭騙│
 │    │      │        │        │                    │1,117,170 │
 │    │      │        │        │                    │元。國泰世│
 │    │      │        │        │                    │華銀行對帳│
 │    │      │        │        │                    │單、存摺明│
 │    │      │        │        │                    │細)       │
 ├──┼───┼────┼────┼──────────┼─────┤
 │ 26 │劉昱翬│99年4月 │冒充司法│柯麗卿設於合作金庫銀│100,000元 │
 │    │      │12日15時│人員詐欺│行西臺中分行帳戶（帳│(合作金庫 │
 │    │      │27分許  │        │號：000-000000000000│銀行存款憑│
 │    │      │        │        │6）                 │條)       │
 ├──┼───┼────┼────┼──────────┼─────┤
 │ 27 │楊建南│99年4月 │冒充司法│黃凱聖設於彰化縣芬園│100,000元 │
 │    │      │13日12時│人員詐欺│郵局之帳戶（帳號：70│（郵政國內│
 │    │      │許起    │        │0-00000000000000）  │匯款執據）│
 │    │      │        │        │                    │          │
 ├──┼───┼────┼────┼──────────┼─────┤
 │ 28 │許詠翔│99年4月1│網路購物│林灝埕設於臺中商業銀│共計59,820│
 │    │      │6日19時 │付款方式│行西屯分行(起訴書誤 │元(郵政自 │
 │    │      │13分、19│設定錯誤│南屯分行)帳戶（帳號 │動櫃員機交│
 │    │      │時32分許│詐欺    │：000000000000）    │易明細表）│
 ├──┼───┼────┼────┼──────────┼─────┤
 │ 29 │洪培修│99年4月 │網路購物│林灝埕設於臺中商業銀│29,123元  │
 │    │      │16日19時│付款方式│行西屯分行(起訴書誤 │ (郵政自動│
 │    │      │5分許起 │設定錯誤│為南屯分行)帳戶（帳 │櫃員機交易│
 │    │      │        │詐欺    │號：000000000000）  │明細表）  │
 ├──┼───┼────┼────┼──────────┼─────┤
 │ 30 │林彥吟│99年4月 │網路購物│林萬富設於合作金庫銀│共計21,093│
 │    │      │17日15時│付款方式│行太平分行帳戶（帳號│元(郵政自 │
 │    │      │55分許起│設定錯誤│：000-0000000000000 │動櫃員機交│
 │    │      │        │詐欺    │）、台灣銀行新店分行│易明細表）│
 │    │      │        │        │000-0000000000000037│          │
 │    │      │        │        │號帳戶              │          │
 ├──┼───┼────┼────┼──────────┼─────┤
 │ 31 │謝騰騫│99年4月 │網路購物│陳詠捷設於臺中五權路│14,100元  │
 │    │      │19日9時 │詐欺    │郵局帳戶（帳號700-00│ (郵政自動│
 │    │      │27分許  │        │000000000000）      │櫃員機交易│
 │    │      │        │        │                    │明細表）  │
 ├──┼───┼────┼────┼──────────┼─────┤
 │ 32 │張筱翎│99年4月 │網路購物│陳詠捷設於臺中五權路│以網路ATM │
 │    │      │19日2時 │詐欺    │郵局帳戶（帳號700-00│轉帳9,000 │
 │    │      │30分許  │        │000000000000）      │元        │
 ├──┼───┼────┼────┼──────────┼─────┤
 │ 33 │黃盈凱│99年4月 │冒充司法│黃昭鴻設於土地銀行大│100,000元 │
 │    │      │20日11時│人員詐欺│甲分行之帳戶（帳號00│(台灣土地 │
 │    │      │15分許起│        │0-00000000000)      │銀行存款憑│
 │    │      │        │        │                    │條)       │
 ├──┼───┼────┼────┼──────────┼─────┤
 │ 34 │李孟璇│99年4月 │冒充司法│黃昭鴻設於土地銀行大│50,000元( │
 │    │      │20日14時│人員詐欺│甲分行之帳戶（帳號00│台灣土地銀│
 │    │      │許起    │        │0-00000000000)      │行存款憑條│
 │    │      │        │        │                    │)         │
 ├──┼───┼────┼────┼──────────┼─────┤
 │ 35 │梁佩儀│99年5月 │網路購物│洪明蘭設於臺灣中小企│42,200元  │
 │    │      │11日19時│付款方式│業銀行南投分行之帳戶│(京城銀行 │
 │    │      │58分、20│設定錯誤│（帳號：000-00000000│自動櫃員機│
 │    │      │時34分  │詐欺    │011）               │交易明細表│
 │    │      │        │        │                    │）        │
 ├──┼───┼────┼────┼──────────┼─────┤
 │ 36 │翁昱紘│99年5月 │網路購物│洪明蘭設於臺灣中小企│共計191,35│
 │    │      │11日21時│刷卡付款│業銀行南投分行之帳戶│0元(郵政自│
 │    │      │11分許起│錯誤詐欺│（帳號：000-00000000│動櫃員機交│
 │    │      │至同年月│        │011）、王詠正設於台 │易明細表、│
 │    │      │12日0時 │        │新銀行之000-00000000│台新銀行自│
 │    │      │37許    │        │0 77563帳戶、設於台 │動櫃員機交│
 │    │      │        │        │中商業銀行台中分行之│易明細表）│
 │    │      │        │        │000-000000000000帳戶│          │
 ├──┼───┼────┼────┼──────────┼─────┤
 │ 37 │邱淑玲│99年5月 │網路購物│洪明蘭設於臺灣中小企│10,900元  │
 │    │      │11日21時│付款方式│業銀行南投分行之帳戶│          │
 │    │      │30分許  │設定錯誤│（帳號：000-00000000│          │
 │    │      │        │詐欺    │0000000）           │          │
 ├──┼───┼────┼────┼──────────┼─────┤
 │ 38 │林柏辰│99年5月 │冒充司法│王心汝設於合作金庫銀│100,000元 │
 │    │      │12日11時│人員詐欺│行大里分行之帳戶（帳│(合作金庫 │
 │    │      │許起    │        │號：0000000000000） │銀行存款憑│
 │    │      │        │        │                    │條)       │
 ├──┼───┼────┼────┼──────────┼─────┤
 │ 39 │陳正昕│99年5月6│冒充司法│李少強設於台東大同路│陳正昕於左│
 │    │      │日16時許│人員詐欺│郵局之帳戶（帳號：70│列時間匯款│
 │    │      │        │        │0-00 000000000000） │10,000元至│
 │    │      │        │        │                    │左列帳戶，│
 │    │      │        │        │                    │並於99年5 │
 │    │      │        │        │                    │月7日下午3│
 │    │      │        │        │                    │時15分許面│
 │    │      │        │        │                    │交300,000 │
 │    │      │        │        │                    │元，共遭詐│
 │    │      │        │        │                    │騙400,00 0│
 │    │      │        │        │                    │元。(郵政 │
 │    │      │        │        │                    │國內匯款執│
 │    │      │        │        │                    │據)       │
 ├──┼───┼────┼────┼──────────┼─────┤
 │ 40 │林彥智│99年5月1│信用卡重│廖枝安設於合作金庫銀│共計58,240│
 │    │      │3日22時 │複扣款辦│行之帳戶（帳號：006-│元(郵政自 │
 │    │      │41分、同│理退款詐│0000000000000）     │動櫃員機交│
 │    │      │年月14日│欺(起訴 │                    │易明細表）│
 │    │      │時0時12 │書誤為冒│                    │          │
 │    │      │分許    │充司法人│                    │          │
 │    │      │        │員詐欺) │                    │          │
 ├──┼───┼────┼────┼──────────┼─────┤
 │ 41 │郭玉蓮│99年5月 │網路購物│陳威龍設於合作金庫銀│29,150元  │
 │    │      │19日19時│付款方式│行永和分行帳戶（帳號│(郵政自動 │
 │    │      │37分許  │設定錯誤│：00000000000）     │櫃員機交易│
 │    │      │        │詐欺    │                    │明細表）  │
 ├──┼───┼────┼────┼──────────┼─────┤
 │ 42 │吳秀慧│99年5月1│網路購物│陳威龍設於合作金庫銀│共計240,60│
 │    │      │9日21時 │付款方式│行永和分行之帳戶（帳│0元       │
 │    │      │20分許起│設定錯誤│號：00000000000）、 │          │
 │    │      │至23時33│詐欺    │彰化銀行東台分行009-│          │
 │    │      │分止    │        │0000000000000000號帳│          │
 │    │      │        │        │戶、山一甲郵局007-│          │
 │    │      │        │        │00000000000000號帳戶│          │
 │    │      │        │        │、合作金庫銀行永和分│          │
 │    │      │        │        │行006-0000000000000 │          │
 │    │      │        │        │號帳戶、合作金庫銀行│          │
 │    │      │        │        │南嘉義分行000-000000│          │
 │    │      │        │        │00000000號帳戶、渣打│          │
 │    │      │        │        │銀行大園分行00000000│          │
 │    │      │        │        │288909號帳戶        │          │
 ├──┼───┼────┼────┼──────────┼─────┤
 │ 43 │粘如琦│99年5月 │網路購物│王榮得設於台新銀行板│61,000元  │
 │    │      │29日15時│付款方式│橋分行之帳戶（帳號：│(台新銀行 │
 │    │      │10、13分│設定錯誤│000-00000000000001）│交易明細表│
 │    │      │許      │詐欺    │                    │）        │
 ├──┼───┼────┼────┼──────────┼─────┤
 │ 44 │陳富強│99年5月 │冒充司法│劉順元設於玉山銀行豐│共計572,00│
 │    │      │28日11時│人員詐欺│原分行帳戶（帳號808-│0元(玉山銀│
 │    │      │10分許起│        │0000000000000）、徐 │行存款憑條│
 │    │      │        │        │振勛設於豐原43支局之│、郵政國內│
 │    │      │        │        │00000000000000號帳戶│匯款執據) │
 ├──┼───┼────┼────┼──────────┼─────┤
 │ 45 │馬慧萍│99年5月 │網路購物│王景得設於台新銀行板│41,000元( │
 │    │      │29日15時│付款方式│橋分行之帳戶（帳號：│台新銀行自│
 │    │      │26分許  │設定錯誤│00000000000000）    │動櫃員機交│
 │    │      │        │詐欺    │                    │易明細表）│
 ├──┼───┼────┼────┼──────────┼─────┤
 │ 46 │李欣怡│99年6月 │退稅詐欺│(1)邵和盛設於土地銀行│李欣怡匯款│
 │    │      │16日0時 │        │  蘆洲分行帳戶（帳號│459,835元 │
 │    │      │15分許起│        │  0000 00000000）、 │至左列(1)帳│
 │    │      │        │        │(2)江坤佑設於彰化光復│戶後，原欲│
 │    │      │        │        │  路郵局帳戶（帳號81│再匯款459,│
 │    │      │        │        │  0000000000）      │835元至(2) │
 │    │      │        │        │                    │帳戶，惟因│
 │    │      │        │        │                    │帳號填寫錯│
 │    │      │        │        │                    │誤，致未匯│
 │    │      │        │        │                    │出，遭詐騙│
 │    │      │        │        │                    │459,835元 │
 │    │      │        │        │                    │。        │
 └──┴───┴────┴────┴──────────┴─────┘
 附表二：
┌──┬──────────────┬─────────────────┐
│編號│   犯罪事實、時間及地點     │          主    文    欄          │
├──┼──────────────┼─────────────────┤
│1   │即附表一編號4所示部分       │曾建勳共同犯詐欺取財罪，處拘役拾│
│    │                            │日，如易科罰金，以新臺幣壹仟元折算│
│    │                            │壹日，如附表六編號1、2、附表七編號│
│    │                            │1-7、9所示之物均沒收。            │
├──┼──────────────┼─────────────────┤
│2   │即附表一編號5所示部分       │曾建勳共同犯詐欺取財罪，處拘役拾│
│    │                            │日，如易科罰金，以新臺幣壹仟元折算│
│    │                            │壹日，如附表六編號1、2、附表七編號│
│    │                            │1-7、9所示之物均沒收。            │
├──┼──────────────┼─────────────────┤
│3   │即附表一編號6所示部分       │曾建勳共同犯詐欺取財罪，處拘役肆拾│
│    │                            │日，如易科罰金，以新臺幣壹仟元折算│
│    │                            │壹日，如附表六編號1、2、附表七編號│
│    │                            │1-7、9所示之物均沒收。            │
├──┼──────────────┼─────────────────┤
│4   │即附表一編號35所示部分      │曾建勳共同犯詐欺取財罪，處有期徒刑│
│    │                            │貳月，如易科罰金，以新臺幣壹仟元折│
│    │                            │算壹日，如附表六編號1、附表七編號 │
│    │                            │1-7、9所示之物均沒收。            │
├──┼──────────────┼─────────────────┤
│5   │即附表一編號36所示部分      │曾建勳共同犯詐欺取財罪，處有期徒刑│
│    │                            │參月，如易科罰金，以新臺幣壹仟元折│
│    │                            │算壹日，如附表六編號1、附表七編號 │
│    │                            │1-7、9所示之物均沒收。            │
├──┼──────────────┼─────────────────┤
│6   │即附表一編號37所示部分      │曾建勳共同犯詐欺取財罪，處有期徒刑│
│    │                            │貳月，如易科罰金，以新臺幣壹仟元折│
│    │                            │算壹日，如附表六編號1、附表七編號 │
│    │                            │1-7、9所示之物均沒收。            │
├──┼──────────────┼─────────────────┤
│7   │即附表一編號38所示部分      │曾建勳共同犯詐欺取財罪，處有期徒刑│
│    │                            │參月，如易科罰金，以新臺幣壹仟元折│
│    │                            │算壹日，如附表六編號1、附表七編號 │
│    │                            │1-7、9所示之物均沒收。            │
├──┼──────────────┼─────────────────┤
│8   │即附表一編號39所示部分      │曾建勳共同犯詐欺取財罪，處有期徒刑│
│    │                            │肆月，如易科罰金，以新臺幣壹仟元折│
│    │                            │算壹日，如附表六編號1、附表七編號 │
│    │                            │1-7、9所示之物均沒收。            │
├──┼──────────────┼─────────────────┤
│9   │即附表一編號40所示部分      │曾建勳共同犯詐欺取財罪，處有期徒刑│
│    │                            │貳月，如易科罰金，以新臺幣壹仟元折│
│    │                            │算壹日，如附表五編號3、附表六編號 │
│    │                            │1、附表七編號1-7、9所示之物均沒收 │
│    │                            │。                                │
├──┼──────────────┼─────────────────┤
│10  │即附表一編號41所示部分      │曾建勳共同犯詐欺取財罪，處有期徒刑│
│    │                            │貳月，如易科罰金，以新臺幣壹仟元折│
│    │                            │算壹日，如附表五編號4、17、21、附 │
│    │                            │表六編號1、附表七編號1-7、9所示之 │
│    │                            │物均沒收。                        │
├──┼──────────────┼─────────────────┤
│11  │即附表一編號42所示部分      │曾建勳共同犯詐欺取財罪，處有期徒刑│
│    │                            │參月，如易科罰金，以新臺幣壹仟元折│
│    │                            │算壹日，如附表五編號4、17、21、附 │
│    │                            │表六編號1、附表七編號1-7、9所示之 │
│    │                            │物均沒收。                        │
├──┼──────────────┼─────────────────┤
│12  │即附表一編號43所示部分      │曾建勳共同犯詐欺取財罪，處有期徒刑│
│    │                            │貳月，如易科罰金，以新臺幣壹仟元折│
│    │                            │算壹日，如附表五編號7、附表六編號 │
│    │                            │1、附表七編號1-7、9所示之物均沒收 │
│    │                            │。                                │
├──┼──────────────┼─────────────────┤
│13  │即附表一編號44所示部分      │曾建勳共同犯詐欺取財罪，處有期徒刑│
│    │                            │伍月，如易科罰金，以新臺幣壹仟元折│
│    │                            │算壹日，如附表六編號1、附表七編號 │
│    │                            │1-7、9所示之物均沒收。            │
├──┼──────────────┼─────────────────┤
│14  │即附表一編號45所示部分      │曾建勳共同犯詐欺取財罪，處有期徒刑│
│    │                            │貳月，如易科罰金，以新臺幣壹仟元折│
│    │                            │算壹日，如附表五編號7、附表六編號 │
│    │                            │1、附表七編號1-7、9所示之物均沒收 │
│    │                            │。                                │
├──┼──────────────┼─────────────────┤
│15  │即附表一編號46所示部分      │曾建勳共同犯詐欺取財罪，處有期徒刑│
│    │                            │伍月，如易科罰金，以新臺幣壹仟元折│
│    │                            │算壹日，如附表六編號1、附表七編號 │
│    │                            │1-7、9所示之物均沒收。            │
└──┴──────────────┴─────────────────┘
 附表三
┌──┬──────────────┬─────────────────┐
│編號│   犯罪事實、時間及地點     │          主    文    欄          │
├──┼──────────────┼─────────────────┤
│1   │即附表一編號1所示部分       │卓金來共同犯詐欺取財罪，處有期徒刑│
│    │                            │柒月，如附表七編號1-7、9所示之物均│
│    │                            │沒收。                            │
├──┼──────────────┼─────────────────┤
│2   │即附表一編號2所示部分       │卓金來共同犯詐欺取財罪，處有期徒刑│
│    │                            │柒月，如附表七編號1-7、9所示之物均│
│    │                            │沒收。                            │
├──┼──────────────┼─────────────────┤
│3   │即附表一編號3所示部分       │卓金來共同犯詐欺取財罪，處有期徒刑│
│    │                            │參月，如附表七編號1-7、9所示之物均│
│    │                            │沒收。                            │
├──┼──────────────┼─────────────────┤
│4   │即附表一編號4所示部分       │卓金來共同犯詐欺取財罪，處拘役參拾│
│    │                            │日，如易科罰金，以新臺幣壹仟元折算│
│    │                            │壹日，如附表六編號2、附表七編號1-7│
│    │                            │、9所示之物均沒收。               │
├──┼──────────────┼─────────────────┤
│5   │即附表一編號5所示部分       │卓金來共同犯詐欺取財罪，處拘役參拾│
│    │                            │日，如易科罰金，以新臺幣壹仟元折算│
│    │                            │壹日，如附表六編號2、附表七編號1-7│
│    │                            │、9所示之物均沒收。               │
├──┼──────────────┼─────────────────┤
│6   │即附表一編號6所示部分       │卓金來共同犯詐欺取財罪，處拘役肆拾│
│    │                            │日，如易科罰金，以新臺幣壹仟元折算│
│    │                            │壹日，如附表六編號2、附表七編號1-7│
│    │                            │、9所示之物均沒收。               │
├──┼──────────────┼─────────────────┤
│7   │即附表一編號7所示部分       │卓金來共同犯詐欺取財罪，處有期徒刑│
│    │                            │貳月，如附表七編號1-7、9所示之物均│
│    │                            │沒收。                            │
├──┼──────────────┼─────────────────┤
│8   │即附表一編號8所示部分       │卓金來共同犯詐欺取財罪，處有期徒刑│
│    │                            │捌月，如附表七編號1-7、9所示之物均│
│    │                            │沒收。                            │
├──┼──────────────┼─────────────────┤
│9   │即附表一編號9所示部分       │卓金來共同犯詐欺取財罪，處拘役肆拾│
│    │                            │日，如易科罰金，以新臺幣壹仟元折算│
│    │                            │壹日，如附表七編號1-7、9所示之物均│
│    │                            │沒收。                            │
├──┼──────────────┼─────────────────┤
│10  │即附表一編號10所示部分      │卓金來共同犯詐欺取財罪，處有期徒刑│
│    │                            │肆月，如附表七編號1-7、9所示之物均│
│    │                            │沒收。                            │
├──┼──────────────┼─────────────────┤
│11  │即附表一編號11所示部分      │卓金來共同犯詐欺取財罪，處拘役參拾│
│    │                            │日，如易科罰金，以新臺幣壹仟元折算│
│    │                            │壹日，如附表七編號1-7、9所示之物均│
│    │                            │沒收。                            │
├──┼──────────────┼─────────────────┤
│12  │即附表一編號12所示部分      │卓金來共同犯詐欺取財罪，處有期徒刑│
│    │                            │貳月，如附表七編號1-7、9所示之物均│
│    │                            │沒收。                            │
├──┼──────────────┼─────────────────┤
│13  │即附表一編號13所示部分      │卓金來共同犯詐欺取財罪，處有期徒刑│
│    │                            │貳月，如附表七編號1-7、9所示之物均│
│    │                            │沒收。                            │
├──┼──────────────┼─────────────────┤
│14  │即附表一編號14所示部分      │卓金來共同犯詐欺取財罪，處有期徒刑│
│    │                            │貳月，如附表七編號1-7、9所示之物均│
│    │                            │沒收。                            │
├──┼──────────────┼─────────────────┤
│15  │即附表一編號15所示部分      │卓金來共同犯詐欺取財罪，處有期徒刑│
│    │                            │貳月，如附表七編號1-7、9所示之物均│
│    │                            │沒收。                            │
├──┼──────────────┼─────────────────┤
│16  │即附表一編號16所示部分      │卓金來共同犯詐欺取財罪，處拘役伍拾│
│    │                            │日，如易科罰金，以新臺幣壹仟元折算│
│    │                            │壹日，如附表七編號1-7、9所示之物均│
│    │                            │沒收。                            │
├──┼──────────────┼─────────────────┤
│17  │即附表一編號17所示部分      │卓金來共同犯詐欺取財罪，處有期徒刑│
│    │                            │貳月，如附表七編號1-7、9所示之物均│
│    │                            │沒收。                            │
├──┼──────────────┼─────────────────┤
│18  │即附表一編號18所示部分      │卓金來共同犯詐欺取財罪，處有期徒刑│
│    │                            │陸月，如附表七編號1-7、9所示之物均│
│    │                            │沒收。                            │
├──┼──────────────┼─────────────────┤
│19  │即附表一編號19所示部分      │卓金來共同犯詐欺取財罪，處有期徒刑│
│    │                            │貳月，如附表七編號1-7、9所示之物均│
│    │                            │沒收。                            │
└──┴──────────────┴─────────────────┘
 附表四：
┌──┬───────────────┬────┬───┐
│編號│扣  案  物  品  名  稱        │  數量  │持有人│
│    │                              │（單位）│      │
├──┼───────────────┼────┼───┤
│1   │三星牌手機（門號：0000000000、│1支     │林志豪│
│    │序號：00000000000000/9）      │        │      │
├──┼───────────────┼────┼───┤
│2   │電話卡片（遠傳1張、台灣大哥大2│3張     │林志豪│
│    │張）                          │        │      │
├──┼───────────────┼────┼───┤
│3   │筆記本                        │2本     │林志豪│
├──┼───────────────┼────┼───┤
│4   │蔡文斌身分證及全民健康保險卡各│2張     │林志豪│
│    │1張                           │        │      │
├──┼───────────────┼────┼───┤
│5   │國泰世華銀行自動櫃員機交易明細│1張     │林志豪│
│    │表                            │        │      │
├──┼───────────────┼────┼───┤
│6   │郵局帳號便條紙                │1張     │林志豪│
├──┼───────────────┼────┼───┤
│7   │0000000000電話卡片（卡片已取走│1張     │林志豪│
│    │，未扣）                      │        │      │
└──┴───────────────┴────┴───┘
 附表五：
┌──┬───────────────┬────┬───┐
│編號│扣  案  物  品  名  稱        │  數量  │持有人│
│    │                              │（單位）│      │
├──┼───────────────┼────┼───┤
│1   │賴俊琳土地銀行存摺（帳號：066 │1本     │胡怡祥│
│    │000000000）                   │        │      │
├──┼───────────────┼────┼───┤
│2   │賴俊琳合作金庫存摺（帳號：0640│1本     │胡怡祥│
│    │000000000）                   │        │      │
├──┼───────────────┼────┼───┤
│3   │廖枝安合作金庫存摺（帳號：2077│1本     │胡怡祥│
│    │000000000）                   │        │      │
├──┼───────────────┼────┼───┤
│4   │陳威龍合作金庫存摺（帳號：0090│1本     │胡怡祥│
│    │000000000）                   │        │      │
├──┼───────────────┼────┼───┤
│5   │吳若萱郵局存摺（帳號：00000000│1本     │胡怡祥│
│    │614016）                      │        │      │
├──┼───────────────┼────┼───┤
│6   │林佳玲郵局存摺（帳號：00000000│1本     │胡怡祥│
│    │613987）                      │        │      │
├──┼───────────────┼────┼───┤
│7   │王榮得台新銀行存摺（帳號：2008│1本     │胡怡祥│
│    │0000000000）                  │        │      │
├──┼───────────────┼────┼───┤
│8   │郵政金融卡（卡號：000000000000│1張     │胡怡祥│
│    │87）                          │        │      │
├──┼───────────────┼────┼───┤
│9   │郵政金融卡（卡號：000000000000│1張     │胡怡祥│
│    │16）                          │        │      │
├──┼───────────────┼────┼───┤
│10  │臺灣企銀金融卡（卡號：00000000│1張     │胡怡祥│
│    │011）                         │        │      │
├──┼───────────────┼────┼───┤
│11  │合作金庫VISA金融卡（卡號：0090│1張     │胡怡祥│
│    │00000000000）                 │        │      │
├──┼───────────────┼────┼───┤
│12  │合作金庫金融卡（卡號：00000000│1張     │胡怡祥│
│    │96358）                       │        │      │
├──┼───────────────┼────┼───┤
│13  │郵政金融卡（卡號：000000000000│1張     │胡怡祥│
│    │59）                          │        │      │
├──┼───────────────┼────┼───┤
│14  │土地銀行金融卡（卡號：00000000│1張     │胡怡祥│
│    │2382）                        │        │      │
├──┼───────────────┼────┼───┤
│15  │中華電信電話卡（SIM卡）       │1張     │胡怡祥│
├──┼───────────────┼────┼───┤
│16  │SIM卡（88.524640）            │1張     │胡怡祥│
├──┼───────────────┼────┼───┤
│17  │陳威龍木質印章                │1顆     │胡怡祥│
├──┼───────────────┼────┼───┤
│18  │筆記本                        │4本     │胡怡祥│
├──┼───────────────┼────┼───┤
│19  │電子銀行申請約定書（申請人：曾│1張     │胡怡祥│
│    │建勳）                        │        │      │
├──┼───────────────┼────┼───┤
│20  │手抄記帳紙                    │7張     │胡怡祥│
├──┼───────────────┼────┼───┤
│21  │陳威龍身分證影本              │1張     │胡怡祥│
├──┼───────────────┼────┼───┤
│22  │賴俊琳身分證影本              │1張     │胡怡祥│
├──┼───────────────┼────┼───┤
│23  │林萬富身分證影本              │1張     │胡怡祥│
├──┼───────────────┼────┼───┤
│24  │朱銘鋒身分證影本              │1張     │胡怡祥│
├──┼───────────────┼────┼───┤
│25  │吳天送身分證影本              │1張     │胡怡祥│
├──┼───────────────┼────┼───┤
│26  │于書文身分證影本              │1張     │胡怡祥│
├──┼───────────────┼────┼───┤
│27  │玉山銀行帳戶影印紙（陳雅麗    │1張     │胡怡祥│
│    │0000000000000）               │        │      │
├──┼───────────────┼────┼───┤
│28  │玉山銀行帳戶影印紙（劉順元    │1張     │胡怡祥│
│    │0000000000000）               │        │      │
└──┴───────────────┴────┴───┘
 附表六：
┌──┬───────────────┬────┬───┐
│編號│扣  案  物  品  名  稱        │  數量  │持有人│
│    │                              │（單位）│      │
├──┼───────────────┼────┼───┤
│1   │MOTOROLA牌行動電話（門號：0970│1支     │曾建勳│
│    │420886、序號：000000000000000 │        │      │
│    │）                            │        │      │
├──┼───────────────┼────┼───┤
│2   │MUCH牌雙卡行動電話（含門號：  │1支     │曾建勳│
│    │0000000000SIM卡；序號：0000000│        │      │
│    │00000000）                    │        │      │
├──┼───────────────┼────┼───┤
│2-1 │0000000000SIM卡(裝置在編號2之 │1枚     │曾建勳│
│    │雙卡行動電話內)               │        │      │
├──┼───────────────┼────┼───┤
│3   │記事紙                        │3張     │曾建勳│
└──┴───────────────┴────┴───┘
 附表七：
┌──┬───────────────┬────┬───┐
│編號│扣  案  物  品  名  稱        │  數量  │持有人│
│    │                              │（單位）│      │
├──┼───────────────┼────┼───┤
│1   │NOKIA牌行動電話（序號：0000000│1支     │胡怡祥│
│    │00000000）                    │        │      │
├──┼───────────────┼────┼───┤
│2   │NOKIA牌行動電話（序號：0000000│1支     │胡怡祥│
│    │00000000）                    │        │      │
├──┼───────────────┼────┼───┤
│3   │NOKIA牌行動電話（門號：0000000│1支     │胡怡祥│
│    │342）                         │        │      │
├──┼───────────────┼────┼───┤
│4   │NOKIA牌行動電話（門號：0000000│1支     │胡怡祥│
│    │876）                         │        │      │
├──┼───────────────┼────┼───┤
│5   │LG牌行動電話（門號：0000000000│1支     │胡怡祥│
│    │、序號：000000000000000）     │        │      │
├──┼───────────────┼────┼───┤
│6   │MOTOROLA牌行動電話（門號：0981│1支     │胡怡祥│
│    │840855、序號000000000000000） │        │      │
├──┼───────────────┼────┼───┤
│7   │NOKIA牌行動電話（序號：0000000│1支     │胡怡祥│
│    │00000000）                    │        │      │
├──┼───────────────┼────┼───┤
│8   │iPHONE牌行動電話（門號：093703│1支     │胡怡祥│
│    │7388）                        │        │      │
├──┼───────────────┼────┼───┤
│9   │行動電話SIM卡片               │3張     │胡怡祥│
├──┼───────────────┼────┼───┤
│10  │白色筆記型電腦                │1台     │胡怡祥│
├──┼───────────────┼────┼───┤
│11  │記事本                        │4本     │胡怡祥│
├──┼───────────────┼────┼───┤
│12  │記事紙                        │9張     │胡怡祥│
├──┼───────────────┼────┼───┤
│13  │吳嘉哲身分證影本              │1張     │胡怡祥│
├──┼───────────────┼────┼───┤
│14  │董玉山身分證影本              │1張     │胡怡祥│
└──┴───────────────┴────┴───┘

司法院資訊處製作；財團法人民間司法改革基金會備份。
